【裁判字號】    95,裁,2679
【裁判日期】    951127
【裁判案由】    營利事業所得稅
【裁判全文】
最  高  行  政  法  院  裁  定
                                     95年度裁字第02679號
抗  告  人  月生工業有限公司
代  表  人  甲○○
上列抗告人因與相對人財政部臺北市國稅局間營利事業所得稅事
件，抗告人不服中華民國95年1月24日臺北高等行政法院94年度
再字第86號裁定，提起抗告，本院裁定如下：
    主  文
抗告駁回。
抗告訴訟費用由抗告人負擔。
    理  由
一、按「有左列各款情形之一者，得以再審之訴對於確定終局判
    決聲明不服。」、「再審之訴不合法者，行政法院應以裁定
    駁回之。」行政訴訟法第273條第1項本文、第278條第1項定
    有明文。由上規定可知，再審之訴須以確定之終局判決存在
    為前提，如無確定終局判決存在，則其提起再審之訴即屬不
    合法，行政法院應以裁定駁回之。
二、抗告意旨略謂：抗告人不服相對人86年度課徵營利事業所得
    稅之項目應收帳款利息所得部分，不符所得稅法第49條前段
    應收帳款之規定，該案件原審法院係以93年度訴字第1411號
    受理，並於民國(下同)93年8月31日電話通知開庭，抗告人
    代表人於是日下午2時40分出庭，對該案一字未提，何來撤
    回訴訟之說，依行政訴訟法第113條第2項規定訴之撤回，應
    以書狀為之，原告未提撤回之訴，爰依行政訴訟法第273條
    第1項第2款判決理由與主文顯有矛盾，以原審判決有再審事
    由，提起再審之訴，原審不察，逕行裁定駁回抗告人再審之
    訴，於法有違，爰提起本件抗告等語。
三、經查，本件抗告人主張原審法院93年度訴字第1411號案件，
    業已判決，以其有行政訴訟法第273條第1項第2款規定之情
    形，提起再審之訴。原審法院審理結果，認以：上開案件，
    原審於93年8月31日行準備程序時，業經抗告人代表人當庭
    撤回，並自行提出原審法院93年8月31日準備程序筆錄在案
    ，是抗告人已就上開事件撤回起訴，原審法院就93年度訴字
    第1411號事件既未作成任何之確定終局判決，本件抗告人提
    起之再審之訴自屬不合法為由，裁定駁回抗告人原審之訴，
    核無違誤。又本件除由抗告人代表人當庭撤回起訴外，復於
    當日提出書面撤回起訴狀，原審並於93年9月21日以院百恭
    股93訴01411字第0930019907號函送達抗告人書面撤回狀影
    本予相對人在案，有上開資料影本附卷足稽，則本件訴訟業
    已撤回確定在案。縱抗告人代表人95年3月13日原審庭訊時
    陳稱：上開書面撤回狀並非伊簽名云云屬實，亦屬不生撤回
    效力，抗告人僅得請求補充判決，尚非可逕行提起再審之訴
    。綜上所述，原審駁回抗告人再審之訴理由雖非完足，惟其
    結果並無二致，仍應予維持。本件抗告為無理由，應予駁回
    。
據上論結，本件抗告無理由，爰依行政訴訟法第104條、民事訴
訟法第95條、第78條，裁定如主文。
中    華    民    國    95    年    11    月    27    日
                  第六庭審判長法  官  張  登  科
                              法  官  葉  百  修
                              法  官  藍  獻  林
                              法  官  林  清  祥
                              法  官  鄭  小  康
以  上  正  本  證  明  與  原  本  無  異
中    華    民    國    95    年    11    月    28    日
                              書記官  黃  淑  櫻


司法院資訊處製作；財團法人民間司法改革基金會備份。
